【裁判字號】    97,聲,1890
【裁判日期】    970827
【裁判案由】    發還擔保金
【裁判全文】
臺灣板橋地方法院民事裁定              97年度聲字第1890號
聲  請  人
即  債權人  中國信託商業銀行股份有限公司
法定代理人  乙○○
相  對  人
即  債務人  甲○○
上列聲請人聲請發還擔保金事件，本院裁定如下：
    主      文
聲請人於本院九十五年度存字第三七一七號擔保提存事件一案所
提存之擔保物九十一年度甲類第十一期中央政府建設公債（登錄
債券，債券代號：Ａ九一一一一），面額新臺幣壹拾萬元准予發
還。
聲請程序費用由相對人負擔。
    理      由
一、按訴訟終結後，供擔保人證明已定20日以上之期間，催告受
    擔保利益人行使權利而未行使者，或法院依供擔保利益人之
    聲請，通知受擔保利益人於一定期間內行使權利並向法院為
    行使權利之證明而未證明者，法院應依供擔保人之聲請，以
    裁定命返還其提存物或保證書，民事訴訟法第104條第1項第
    3款定有明文，依同法第106條之規定，於其他依法令供訴訟
    上之擔保者，亦準用之。
二、本件聲請意旨略以：聲請人與相對人間假扣押事件，聲請人
    前依本院95年度裁全字第7352號民事裁定，為擔保假扣押，
    曾提供如主文第1 項所示之債卷為擔保物，並以本院95年度
    存字第3717號提存事件提存後，聲請對相對人之財產予以假
    扣押在案。茲因假扣押事件業已終結，聲請人並於訴訟終結
    後定20日以上之期間催告相對人行使權利而未行使，為此提
    出本院95年度裁全字第7352號民事裁定、95年度存字第3717
    號提存書、板院輔民敏97年度聲字第1399號函等影本各1 件
    ，聲請發還擔保金等語。
三、本件假扣押債權人原為花蓮區中小企業銀行股份有限公司，
    嗣因與中國信託商業銀行股份有限公司合併，奉准更名為中
    國信託商業銀行股份有限公司，有行政院金融監督委員會民
    國96年7 月26日金管銀(六)字第09600285840 號函影本1 件在
    卷可稽，合先敘明。經查聲請人前開主張，業據其提出上開
    證據為證，並經本院依職權調閱本院95年度裁全字第7352號
    、95年度執全字第4165號假扣押保全程序暨執行卷、95年度
    存字第3717號擔保提存卷及97年度聲字第1399號聲請催告行
    使權利卷核閱屬實，復有臺灣臺北地方法院97年8 月6 日北
    院隆文人字第0970004628號函1 紙、臺灣花蓮地方法院97年
    8 月14日花院明民子字第4078號函1 紙、本院民事紀錄科查
    詢表4紙在卷為證，聲請人之聲請意旨核與民事訴訟法第104
    條第1項第3款規定相符，應予准許。
四、爰依民事訴訟法第95條、第78條，裁定如主文。
中    華    民    國    97    年    8     月    27    日
                  民事第一庭法  官  陳翠琪
以上正本證明與原本無異。
如不服本裁定應於送達後10日內向本院提出抗告狀，並應繳納抗
告裁判費新臺幣1,000 元整。
中    華    民    國    97    年    8     月    28    日
                            書記官  李瑞芝


司法院資訊處製作；財團法人民間司法改革基金會備份。
